【裁判字號】    97,抗,845
【裁判日期】    970808
【裁判案由】    聲請定其應執行刑
【裁判全文】
臺灣高等法院刑事裁定                   97年度抗字第845號
抗  告  人  臺灣宜蘭地方法院檢察署檢察官
受  刑  人  甲○○
                    現於臺灣花蓮監獄
上列抗告人因聲請受刑人定應執行刑案件，不服臺灣宜蘭地方法
院中華民國97年7月11日裁定（97年度聲字第424號），提起抗告
，本院裁定如下：
    主  文
原裁定撤銷，發回臺灣宜蘭地方法院。
    理  由
壹、原審裁定以：
一、按裁判確定前犯數罪者，併合處罰之，此刑法第50條定有明
    文，又依刑法第53條規定，數罪併罰，有二裁判以上者，依
    第51條之規定，定其應執行之刑。次按所謂「裁判確定前」
    ，應以受刑人所犯各罪中最先裁判確定案件之確定時為準，
    換言之，必須其他各罪之犯罪行為時，均在最先一罪判決確
    定前始符合數罪併罰之條件。只要所犯各罪均符合最先一罪
    裁判確定前所犯，即應由執行檢察官聲請犯罪事實最後判決
    之法院定其各罪之應執行刑，縱令所犯數罪中有一罪刑已經
    執行完畢，仍應就其所犯各罪宣告刑更定應執行刑，在所裁
    定之執行刑尚未執行完畢前，各罪之宣告刑，尚不發生執行
    完畢之問題。又一人犯數罪，是否於裁判確定前所犯，應分
    別將各案犯罪之發生時期（即犯罪時），與最先裁判確定案
    件之確定時作比較，視其各罪之犯罪時，係在該最先裁判確
    定案件之確定前，抑在該案裁判確定後，以決定其各罪宣告
    刑有無數罪併罰之適用。倘比較結果，一部分犯罪係在最先
    裁判確定之案件確定前所為，另一部分犯罪之行為時係在最
    先裁判確定之案件確定後，則此時只能就最先裁判確定之案
    件及犯罪時間在最先裁判確定之案件確定前之犯罪併合處罰
    ，並定其應執行之刑；至於其他發生在裁判確定後之犯罪，
    亦應就該部分犯罪找出其中最先裁判確定之案件，再將其他
    案件之犯罪時間與該部分犯罪最先裁判確定案件之裁判確定
    時間比較，依前述標準判斷該部分犯罪得否併合處罰及定其
    應執行之刑。
二、聲請意旨略以：受刑人甲○○因原審判決附表所示之三罪，
    經先後判處如附表所示之刑，並分別確定在案，爰依刑法第
    53 條、第51條第5款之規定，聲請定其應執行之刑，其聲請
    意旨就形式上觀之，固非無據。惟查，受刑人另因於民國95
    年2月8日犯竊盜罪，經臺灣高等法院於96年6 月21日以96年
    度上易字第807號判處有期徒刑6月，如易科罰金，以銀元30
    0 元即新台幣900元折算1日確定在案，此有臺灣高等法院被
    告前案紀錄表及臺灣高等法院96年度上易字第807 號判決書
    各一份在卷可考。而本件聲請定執行刑之附表編號2、3二案
    ，其犯罪時間分別係於94年9月16日至95年5月7日間、95年3
    月6日，在前開臺灣高等法院96年度上易字第807號判決確定
    之前，符合刑法第50條裁判確定前犯數罪之規定，按諸前揭
    說明，附表編號2、3二案，本應依刑法第53條規定，與臺灣
    高等法院96年度上易字第807 號案件合併定其應執行之刑，
    而不應與犯罪時間係在臺灣高等法院96年度上易字第807 號
    判決確定後之附表編號1一案（犯罪時間96年6月28日）定其
    應執行之刑，是聲請人聲請就附表編號1、2、3 三案合併定
    其應執行刑，為無理由。又附表編號2、3二案雖符合定執行
    刑之要件，然此二罪業經本院於96年度訴字第68、300 號判
    決中定其二罪之應執行刑為有期徒刑4年2月確定，是就此二
    罪亦無重定執行刑之必要。從而，聲請人所為之
    本件定執行刑之聲請，均為無理由，應予駁回。
貳、本院查：按裁判確定前犯數罪者，併合處罰之；數罪併罰
    有二裁判以上者，依刑法第51條之規定，定其應執行之刑，
    刑法第50條、第53條分別定有明文。又應依此等規定定其應
    執行之刑者，由該案犯罪事實最後判決之法院之檢察官，聲
    請該法院裁定之，亦為刑事訴訟法第477條第1項所明定。因
    之，聲請定應執行刑應由最後事實審法院檢察署檢察官向該
    法院為之。是檢察官聲請定應執行之案件，法院就檢察官所
    聲請定應執行刑之各罪審核結果，認為均合於刑法第50條所
    規定之情形，而依同法第53條、第51條之規定裁定定其應執
    行之刑確定，縱事後檢察官發現被告另犯未經其聲請定執行
    刑之他罪，而原聲請定應執行刑之各罪，其犯罪日期部分在
    被告另犯之他罪判決確定日期之前，部分在後，亦僅屬檢察
    官是否得再就該他罪聲請原法院裁定更定其應執行刑之問題
    ，與判斷原定應執行刑之裁定是否合法無關，尚難執此謂原
    確定裁定違背法令。至檢察官倘應另行依法聲請裁定更定其
    應執行刑，則法院再為更定其應執行刑之裁定時，原有依聲
    請定應執行刑之裁定，當然失其效力（95年度台非字第 222
    號判決參照）。法院就定應執行刑之案件，應以檢察官所聲
    請之案件為準，法院不得就未聲請之案件認於合於定應執行
    刑，因檢察官未聲請而駁回檢察官原定應執行刑之案件之聲
    請。本件原裁定認尚有另案未經檢察官聲請定執行刑，即駁
    回原聲請，是否有宜再審酌。原審已認定原聲請意旨就形
    式上觀之，並非無據，則是否即得依聲請內容而為裁定？
    本件抗告意旨略以：依原聲請意旨對受刑人最有利，其所述
    是否屬實？原審亦未及加以審酌，並說明是否可採，其理由
    尚有未全。是本件抗告為有理由，原裁定應予以撤銷，發回
    臺灣宜蘭地方法院另為適法之裁定。
據上論結，應依刑事訴訟法第413條，裁定如主文。
中    華    民    國    97    年    8     月    8     日
                  刑事第十一庭  審判長法  官  張連財
                                      法  官  林明俊
                                      法  官  楊照男
以上正本證明與原本無異。
不得再抗告。
                                      書記官  陳秋雄
中    華    民    國    97    年    8     月    8     日


司法院資訊處製作；財團法人民間司法改革基金會備份。
